【裁判字號】    99,抗,214
【裁判日期】    990318
【裁判案由】    聲請定應執行之刑
【裁判全文】
臺灣高等法院臺中分院刑事裁定           99年度抗字第214號
抗  告  人
即  受刑人  甲○○
上列抗告人即受刑人因定應執行刑案件，不服臺灣臺中地方法院
99年度聲字第154號，中華民國99年1月29日裁定（聲請案號：臺
灣臺中地方法院檢察署98年度執字第63號、98年度執聲字第33號
），提起抗告，本院裁定如下：
    主  文
抗告駁回。
    理  由
一、本件抗告意旨略以：抗告人即受刑人甲○○以臺灣臺中地方
    法院97年度中簡字第2384號及98年度簡字第1177號判決所指
    之犯罪事實係屬同一犯罪情狀，惟為檢察官以其所犯依一罪
    一罰原則，分別起訴，並非不知悔改，另再行犯罪。檢察官
    實應就全部犯行一併起訴由法院併為審理，否則將致抗告人
    於前案執行完畢後，再蒙本件受宣告罪刑及合併定應執行刑
    之不利益。又因前述檢察官分別起訴，抗告人蒙受一再受審
    及服刑之不利益，且本案法為不同主刑種類之判決，須併執
    行之，致於量刑時不免有未符比例原則之憾。抗告人於前案
    服刑完畢後，即痛改前非，雖患有氣喘及肝硬化之病症，仍
    努力經營洗車廠，且妻子之預產期為民國99年2月下旬，苟
    抗告人再次入獄服刑，家中經濟恐無法維持。抗告人就所犯
    已付出沈痛代價，且深切自省並以此為戒，並未再犯，為此
    提起抗告云云。
二、按裁判確定前犯數罪者，併合處罰之，而數罪併罰，有二裁
    判以上者，依刑法第51條之規定，定其應執行之刑；又宣告
    多數有期徒刑，於各刑中之最長期以上，各刑合併之刑期以
    下定其刑期，但不得逾30年，刑法第50條、第51條第5項及
    第53條分別定有明文。又法律上屬於自由裁量之事項，並非
    概無法律性之拘束；自由裁量係於法律一定之外部性界限內
    （以定執行刑言，即不得違反刑法第51條之規定）使法官具
    體選擇以為適當之處理，因此在裁量時，必須符合所適用之
    法規之目的；再者，亦須受法律秩序之理念所指導，此亦即
    所謂自由裁量之內部性界限。關於定應執行之刑，既屬自由
    裁量之範圍，其應受此項內部性界限之拘束，要屬當然。
三、經查：本件抗告人先後犯有如原審裁定附表所示之共同重利
    等4罪，經臺灣臺中地方法分別判處徒刑確定在案，臺灣臺
    中地方法院檢察署檢察官因而聲請原審法院定其應執行之刑
    ，經原審法院審核認聲請為正當，並衡酌抗告人所犯各罪性
    質，依上揭法律規定，定其應執行刑有期徒刑8月，係在各
    刑中之最長期即6月以上，各刑合併之刑期即1年以下，合於
    法律一定之外部性界限，復未逾自由裁量之內部性界限，於
    法並無不合。至抗告人抗告意旨所稱其非再犯且因分別起訴
    ，量處不同主刑，致併執行之量刑不符比例原則等情，均非
    判決確定後定應執行刑法院所得調查審酌之事項，抗告人執
    此指摘原裁定有違反比例原則之情事，自無足採。抗告意旨
    仍執陳詞指摘原審裁定不當，並無理由，應予駁回。
據上論斷，應依刑事訴訟法第412條，裁定如主文。
中    華    民    國    99    年    3    月     18    日
            刑事第六庭  審判長法  官   李  文  雄
                              法  官   陳  如  玲
                              法  官   邱  顯  祥
上列正本證明與原本無異。
不得再抗告。
                              書記官   許  美  惠
中    華    民    國    99    年    3     月    18    日

司法院資訊處製作；財團法人民間司法改革基金會備份。
